臺灣高等法院刑事裁定
110年度聲字第573號
聲  請  人  臺灣高等檢察署檢察官
受  刑  人  范姜鈞與




上列聲請人因受刑人數罪併罰有二裁判以上，聲請定其應執行之
刑（聲請案號：110年度執聲字第185號），本院裁定如下：
　　主　文
范姜鈞與所犯如附表所示之罪，應執行有期徒刑拾壹年。
　　理　由
一、聲請意旨略以：上列受刑人范姜鈞與（下稱受刑人）因詐欺
    等罪，先後經判決確定如附表所示，應依刑法第53條、第51
    條第5款規定，定其應執行之刑，爰依刑事訴訟法第477
　　條第1項聲請裁定等語。
二、按裁判確定前犯數罪者，併合處罰之；數罪併罰，有二裁判
    以上者，依刑法第51條之規定，定其應執行之刑，刑法第50
    條第1項前段、第53條分別定有明文。又數罪併罰，有二裁
    判以上，依同法第51條規定，定其應執行之刑，其宣告多數
    有期徒刑者，於各刑中之最長期以上，各刑合併之刑期以下
    ，定其刑期，但不得逾30年，刑法第53條及第51條第5款分
    別定有明文。
三、查受刑人因詐欺等罪，先後經臺灣士林地方法院、臺灣新北
    地方法院及本院判處如附表所示之刑，並均經分別確定在案
    ，茲檢察官聲請定其應執行之刑，本院審核認聲請為正當，
    爰審酌附表編號1至3、5至7、9所示之罪均為詐欺取財、詐
    欺取財未遂罪，罪質相同，附表編號4所示之罪為指揮犯罪
    組織罪，附表編號8所示為轉讓禁藥罪，並考量受刑人犯罪
    情節、行為次數，對於受刑人所犯數罪為整體非難評價及刑
    法量刑公平正義理念之內部限制，及附表所示各罪宣告刑總
    和上限之外部性界限，復權衡抗告人之責任與整體刑法目的
    及相關刑事政策，定其應執行之刑如主文所示。
四、依刑事訴訟法第477條第1項，刑法第53條、第51條第5款，
    裁定如主文。
中　　華　　民　　國　　110 　年　　2 　　月　　4 　　日
                  刑事第九庭    審判長法　官  潘翠雪
　　　　　　　　　                    法　官  俞秀美
　　　　　　　　　                    法　官  陳俞婷
以上正本證明與原本無異。
如不服本裁定，應於收受送達後五日內向本院提出抗告狀。
                                      書記官  陳麗津
中　　華　　民　　國　　110 　年　　2 　　月　　5 　　日
附表
編         號  1 2 3 罪         名  詐欺取財未遂     詐欺取財 詐欺取財未遂 宣   告   刑  有期徒刑10月 有期徒刑1年4月（共2罪） 有期徒刑10月（共2罪） 犯 罪 日 期  107年7月16日至107年7月18日 107年5月3日、 107年5月4日 107年8月31日、 107年9月12日 偵查(自訴)機關年度案號  士林地檢署108年度偵字第5328號 新北地檢署107 年度偵字第28962 號、第29401號、第30257號、第30435 號、第35453 號、第37165 號   最  後  事實審 法  院    士林地院    新北地院    新北地院  案  號 108年度審訴字第321號 108年度金訴字第6號 108年度金訴字第6號  判  決日  期 108年8月6日 108年3月29日 108年3月29日   確定   判決 法  院    士林地院    新北地院    新北地院  案  號 108年度審訴字第321號 108年度金訴字第6號 108年度金訴字第6號  判決確定日期 108年9月3日 108年10月8日（撤回上訴） 108年10月8日（撤回上訴） 得否易科罰金        否       否       否 備         註  士林地檢108年度執字第5057號 新北地檢108年度執字第17567號（附表編號2至3所示之罪，經新北地院以108年度金訴字第6號判決應執行有期徒刑2年6月）  

編         號  4 5 6 罪         名  組織犯罪防制條例    詐欺取財    詐欺取財 宣   告   刑  有期徒刑4年 有期徒刑3年 有期徒刑2年4月 犯 罪 日 期  107年8月23日 107年9月17日 107年9月13日 偵查(自訴)機關年度案號  桃園地檢署107年度偵字第23738、24409、25012、27553、25021、25599、27525、29257、29258、29855號、108年度偵字第997、2777、2778、11175、2965號    最  後  事實審 法  院    臺灣高院    臺灣高院    臺灣高院  案  號 109年度上訴字第352號 109年度上訴字第352號 109年度上訴字第352號  判  決日  期 109年6月18日 109年6月18日 109年6月18日   確定   判決 法  院    臺灣高院    臺灣高院    臺灣高院  案  號 109年度上訴字第352號 109年度上訴字第352號 109年度上訴字第352號  判決確定日期 109年7月20日 109年7月20日 109年7月20日 得否易科罰金        否       否       否 備         註  桃園地檢109年度執保字第777號（附表編號4至8所示之罪，經本院以109年度上訴字第352號判決應執行有期徒刑6年）   

編         號  7 8 9 罪         名      詐欺取財      藥事法     詐欺取財 宣   告   刑  有期徒刑2年6月 有期徒刑10月  有期徒刑2年6月 犯 罪 日 期  107年8月31日 107年9月12日 107年7月4日 偵查(自訴)機關年度案號  桃園地檢署107年度偵字第23738、24409、25012、27553、25021、25599、27525、29257、29258、29855號、108年度偵字第997、2777、2778、11175、2965號  桃園地檢署108年度偵字第34359號  最  後  事實審 法  院    臺灣高院    臺灣高院    臺灣高院  案  號 109年度上訴字第352號 109年度上訴字第352號 109年度上訴字第3574號  判  決日  期 109年6月18日 109年6月18日 109年11月12日   確定   判決 法  院    臺灣高院    臺灣高院    臺灣高院  案  號 109年度上訴字第352號 109年度上訴字第352號 109年度上訴字第3574號  判決確定日期 109年7月20日 109年7月20日 109年12月15日 得否易科罰金        否       否       否 備         註  桃園地檢109年度執保字第777號（附表編號4至8所示之罪，經本院以109年度上訴字第352號判決應執行有期徒刑6年）  桃園地檢110年度執字第762號